【裁判字號】    96,訴,3917
【裁判日期】    970328
【裁判案由】    毒品危害防制條例
【裁判全文】
臺灣板橋地方法院刑事判決              96年度訴字第3917號
公  訴  人  臺灣板橋地方法院檢察署檢察官
被      告  甲○○
上列被告因違反毒品危害防制條例案件，經檢察官提起公訴（96
年度毒偵字第7080、7152號），被告於準備程序中對被訴之事實
為有罪陳述，本院合議庭裁定由受命法官獨任行簡式審判程序，
並判決如下：
    主  文
甲○○施用第一級毒品，累犯，處有期徒刑拾月。扣案之第二級
毒品安非他命壹包（驗餘淨重零點零貳伍公克）沒收銷燬之；盛
裝上開安非他命之外包裝袋壹只、吸食器壹個、注射針筒支，
均沒收之。又施用第一級毒品，累犯，處有期徒刑拾月；扣案之
海洛因殘渣（量微無法秤重）沒收銷燬之；盛裝上開海洛因殘渣
之塑膠分裝吸管支沒收。應執行有期徒刑壹年陸月；扣案之第
二級毒品安非他命壹包（驗餘淨重零點零貳伍公克）、第一級毒
品海洛因殘渣（量微無法秤重）均沒收銷燬之；盛裝上開安非他
命之外包裝袋壹只、盛裝上開海洛因之塑膠分裝吸管支、吸食
器壹個、注射針筒支，均沒收。
    事  實
一、甲○○前於民國86年間，因犯竊盜罪，經台灣台北地方法院
    於88年9 月13日以86年度易字第4693號判決，判處有期徒刑
    1 年2 月，上訴後經台灣高等法院於88年11月17日以88年度
    上易字第4929號判決上訴駁回確定。又於87年間，因犯侵占
    罪，經本院於88年1 月30日以87年度板簡字第627 號判決，
    判處罰金銀元3,000 元，如易服勞役，以銀元300 元折算1
    日確定，上開罰金應易服勞役10日，與前述有期徒刑1 年2
    月接續執行，於89年9 月25日縮刑期滿執行完畢（以上於本
    案不構成累犯）。又於89年間，因犯竊盜罪，經本院於89年
    9 月27日以89年度易字第1467號判決，判處有期徒刑2 年6
    月，上訴後，經台灣高等法院於89年12月27日以89年度上易
    第4195號判決上訴駁回確定，與上開已執行完畢之有期徒刑
    1 年2 月部分更定執行刑為有期徒刑3 年6 月確定。復於89
    年間，因犯偽造文書案，經台灣台北地方法院於90年10月29
    日以90年度訴字第394 號判決，判處有期徒刑6 月，如易科
    罰金，以銀元300 元折算1 日確定，與上開有期徒刑3 年6
    月部分接續執行，於91年4 月30日縮短刑期假釋出監，假釋
    期間付保護管束，嗣於92年9 月3 日保護管束期滿、假釋未
    經撤銷而執行完畢（於本案構成累犯）。復於92年間，因犯
    竊盜罪，經本院於93年1 月8 日以92年度易字第3042號判決
    ，判處有期徒刑8 月確定，入監服刑後於93年11月29日縮刑
    期滿執行完畢（於本案構成累犯）。再於94年間，因犯竊盜
    罪，經本院於94年12月30日以94年度簡上字第618 號判決，
    判處有期徒刑1 年確定。又於94年間，因犯妨害自由罪，經
    台灣高等法院於95年11月9 日以95年度上訴字第2337號判決
    ，判處有期徒刑9 月確定。復於94年間，因違反毒品危害防
    制條例案件，經本院於95年5 月17日以95年度簡上字第3 號
    判決，判處有期徒刑5 月，如易科罰金，以銀元300 元折算
    1 日確定，上開3 案（有期徒刑1 年、9 月、5 月）經台灣
    高等法院於96年7 月16日以96年度聲減字410 號裁定減刑，
    分別減刑為6 月、4 月又15日、2 月又15日，應執行有期徒
    刑1 年確定，入監服刑後於96年7 月12日縮刑期滿執行完畢
    （於本案構成累犯）。期間，甲○○於93年間，因犯施用毒
    品案件，經本院於93年3 月31日以93年度毒聲字第589 號裁
    定令入勒戒處所觀察、勒戒，因無繼續施用毒品之傾向，於
    93年6 月9 日執行完畢，並經台灣板橋地方法院檢察署檢察
    官於同日以93年度核退毒偵字第138 號為不起訴處分確定。
二、詎甲○○仍不思悔改，明知海洛因、安非他命分別係毒品危
    害防制條例所規定之第一級、第二級毒品，不得非法持有、
    施用，竟於上開觀察勒戒執行完畢釋放後5 年內，基於施用
    第一級毒品海洛因及第二級毒品安非他命之犯意，於96年9
    月13日上午10時許，在臺北縣中和市○○路333 號5 樓住處
    內，以將毒品海洛因及安非他命混合後，置於香煙內吸食之
    方式，非法施用海洛因及安非他命各1 次。嗣為警持本院搜
    索票於同日中午12時50分許，在台北縣中和市○○路333 號
    5 樓進行搜索後查獲，並扣得第二級毒品安非他命1 包（淨
    重0.038 公克、鑑驗使用0.013 公克，驗餘淨重0.025 公克
    ）、吸食器1 個、注射針筒3 支。甲○○經警移送台灣板橋
    地方法院檢察署檢察官訊問並獲交保釋放後，另行起意，嗣
    於96年9 月14日晚間某時許，在台北縣土城市○○路友人住
    處內，亦以將毒品海洛因及安非他命混合後，置於香煙內吸
    食之方式，非法施用海洛因及安非他命各1 次。嗣為警持本
    院搜索票於96年9 月15日中午11時30分許，在台北縣中和市
    ○○路333 號5 樓進行搜索後查獲，並扣得塑膠分裝吸管三
    支（內含海洛因殘渣，量微無法秤重）。甲○○先後2 次為
    警查獲後採取其尿液檢體經送鑑驗結果均呈嗎啡類、安非他
    命類陽性反應，始查悉上情。
三、案經台北縣政府警察局永和分局、台北市政府警察局大同分
    局移送臺灣板橋地方法院檢察署檢察官偵查起訴。
    理  由
一、程序部分：按除被告所犯為死刑、無期徒刑、最輕本刑為3
    年以上有期徒刑之罪或高等法院管轄第一審案件者外，於第
    一次審判期日前之準備程序進行中，被告先就被訴事實為有
    罪之陳述時，審判長得告知被告簡式審判程序之旨，並聽取
    當事人、代理人、辯護人及輔佐人之意見後，裁定進行簡式
    審判程序，刑事訴訟法第273條之1第1項定有明文。經核本
    件被告甲○○所犯係死刑、無期徒刑、最輕本刑為3 年以上
    有期徒刑以外之罪，其於準備程序中就被訴事實為有罪之陳
    述，經法官告知簡式審判程序之旨，並聽取公訴人、被告之
    意見後，本院爰依首揭規定，合議裁定由受命法官獨任進行
    簡式審判程序，合先敘明。
二、訊據被告甲○○對於上揭時地，將第一級毒品海洛因、第二
    級毒品安非他命混合後施用之犯罪事實，於本院審理時坦承
    不諱，並有被告所有之第二級毒品安非他命1 包（驗餘淨重
    0.025 公克）、第一級毒品海洛因殘渣（量微無法秤重）、
    裝上開安非他命之外包裝袋1 只、吸食器1 個、注射針筒3
    支、塑膠分裝吸管3 支扣案可資佐證。又被告先後為警查獲
    所採集尿液經送鑑定，亦呈海洛因代謝嗎啡、安非他命類陽
    性反應，有毒品案件尿液檢體委驗單2 份、台灣檢驗科技股
    份有限公司96年10月11日CH/2007/91379 號濫用藥物尿液檢
    驗報告、臺灣尖端先進生技醫藥股份有限公司96年9月29日
    濫用藥物尿液檢驗報告各1 份在卷可稽。另扣案之透明結晶
    1 包，淨重0.038 公克、鑑驗使用0.013 公克，驗餘淨重
    0.025 公克，亦有台灣檢驗科技股份有限公司96年10月9日
    CH/2007/91296 號濫用藥物檢驗報告附卷足憑。此外，復有
    本院96年9 月12日96年度聲搜字第3800號搜索票、96年9 月
    13日96年度聲搜字第3814號搜索票各1 紙、台北縣政府警察
    局永和分局永和派出所搜索扣押筆錄、扣押物品目錄表各1
    份、照片4 幀、台北市政府警察局大同分局搜索扣押筆錄、
    扣押物品目錄表各1 份、照片4 幀在卷可參。足徵被告上開
    自白核與事實相符，堪以採憑。
三、按有關海洛因與安非他命同時施用之問題，一般而言，安非
    他命或海洛因大多分開使用，但下列情況會有混用時候：(一)
    、有些海洛因使用者喜好加入安非他命以增加其舒暢感，(二)
    、原先使用安非他命者開始嚐試使用海洛因時，(三)、有些海
    洛因成癮者偶而會施用安非他命來消除海洛因戒斷時出現之
    不舒服症狀，(四)、有些海洛因被販毒者加入安非他命以增加
    其重量。因此，在上述之第(一)及第(二)情況下，較為常見安非
    他命和海洛因同時放在玻璃球內燒烤吸用，這兩種藥物同時
    施用不會引起排斥，甚至在快感方面有被加強的可能等情，
    為本院依職權查明之事項。經查，本件被告甲○○於偵查中
    雖否認有施用毒品之犯行，惟其於警詢、本院審理時一再供
    稱其係將第一級毒品海洛因與第二級毒品安非他命混合後，
    同時施用海洛因、安非他命等語在卷；且無證據證明被告於
    上開事實欄所述之時地，係將第一級毒品海洛因與第二級毒
    品安非他命分開使用，顯見被告所稱同時施用第一級毒品海
    洛因及第二級毒品安非他命之情，尚可採信。
四、再查，被告甲○○於93年間，因犯施用毒品案件，經本院於
    93年3 月31 日 以93年度毒聲字第589 號裁定令入勒戒處所
    觀察、勒戒，因無繼續施用毒品之傾向，於93年6 月9 日執
    行完畢，並經台灣板橋地方法院檢察署檢察官於同日以93年
    度核退毒偵字第138 號為不起訴處分確定，此有台灣高等法
    院被告前案紀錄表在卷可憑，是被告係於強制戒治執行完畢
    釋放後5 年內再犯本件施用第一級毒品、第二級毒品之罪。
    本案事證明確，被告犯行洵堪認定，應依法論科。
五、按海洛因、安非他命分別係毒品危害防制條例第2 條第2項
    第1 款、第2 款所明定之第一級、第二級毒品，不得非法持
    有、施用。核被告甲○○所為，係犯毒品危害防制條例第10
    條第1 項之施用第一級毒品罪及同條第2 項之施用第二級毒
    品罪。其施用第一級毒品海洛因前後持有海洛因，施用第二
    級毒品安非他命前持有安非他命之低度行為，應分別為施用
    海洛因、安非他命之高度行為所吸收，均不另論罪。又被告
    同時施用第一級毒品海洛因及第二級毒品安非他命，是被告
    係以一行為同時觸犯施用第一級毒品與第二級毒品之2 罪，
    為想像競合犯，應從施用第一級毒品之重罪處斷。另被告前
    有如事實欄所載之犯罪執行完畢紀錄，有前揭臺灣高等法院
    被告前案紀錄表在卷可稽，其於受有期徒刑執行完畢5 年內
    ，故意再犯本件有期徒刑以上罪，為累犯，應依法加重其刑
    。爰審酌被告有如上所述之前科資料，有台灣高等法院被告
    前案紀錄表在卷可憑，可見其素行不佳，被告前因施用毒品
    ，經觀察、勒戒執行完畢，仍無法戒絕毒癮，再次漠視法令
    禁制而犯本罪，惟其施用毒品所生危害，實以自戕身心健康
    為主，對於他人生命、身體、財產等法益，尚無明顯而重大
    之實害，兼衡其犯罪後坦承犯行之態度等一切情狀，分別量
    處如主文所示之刑，並定其應執行之刑，以資懲儆。
六、扣案之海洛因殘渣（在扣案之塑膠分裝吸管內，量微無法秤
    重），係第一級毒品；另扣案之安非他命1 包（淨重0.038
    公克、鑑驗使用0.013 公克，驗餘淨重0.025 公克），係第
    二級毒品，業如前述，應依毒品危害防制條例第18條第1項
    前段之規定，宣告沒收銷燬之。至該毒品安非他命1 包之外
    包裝，係用於包裹毒品，防其裸露、潮濕，便於持有、攜帶
    施用，另扣得吸食器1 個、注射針筒3 支、塑膠分裝吸管3
    ，均係供本件犯罪所用之物，且係被告所有，此據被告供明
    在卷，爰依刑法第38條第1 項第2 款規定，均併予宣告沒收
    。
據上論斷，應依刑事訴訟法第273條之1第1項、第299條第1項前
段，毒品危害防制條例第10條第1項、第2項、第18條第1項前段
，刑法第11條前段、第55條前段、第47條第1 項、第51條第5 款
、第38條第1 項第2 款，判決如主文。
本案經檢察官藍海凝到庭執行職務。
中    華    民    國    97    年    3     月    28    日
                 刑事第十庭  法  官  侯志融
以上正本證明與原本無異。
如不服本判決應於送達後十日內向本院提出上訴狀。
                             書記官  張玉如
中    華    民    國    97    年    3     月    28    日
附錄本案論罪科刑法條全文：
毒品危害防制條例第十條
施用第一級毒品者，處六月以上五年以下有期徒刑。
施用第二級毒品者，處三年以下有期徒刑。


司法院資訊處製作；財團法人民間司法改革基金會備份。
